Guide to the Radio Haiti Audio Recordings, 1957-2003 RL.10059
David M. Rubenstein Rare Book & Manuscript Library
- General Programming
  - A. 1, campagne vacc. 2. St. Jean Bosco Sept. 88, conte rendu de K. Plume au moment de l'attaque; 3. Haile Attaque contre Radio Cacique 11/8/88; 4. Déclaration de Franck Romain; 5. Sylvio Claude 13/9/88. B. 1. Petit Goave 16/8/88; 2. Festival incid. 16/8/88; 3. Hinche 5/9/88; 4. Sept. 88 circuit St. Jn B., 1988-08-16; 1988-09-05; 1988-09-11; 1988-09-13 (Box CS003, Audio-cassette RL10059-CS-0095)
  - 1. Suspension Sit in St Jean Bosco 3/9/88; 2. Jeunes St. Jean Bosco, déclaration sur Franck Romain 12/9/88; 3. Attaque Radio Cacique 12/9/88., 1988-09-03; 1988-09-12 (Box RR022, Audio-reel RL10059-RR-0577)
  - 1. Batey en Haiti 4/9/88; 2. Bazin conférence de presse, Liliane 6/9/88, 1988-09-04; 1988-09-06 (Box RR014, Audio-reel RL10059-RR-0462)
  - 1. Batèy Merger, micro-témoin 6/9/88; 2. Centre Montessori, Peter Hesse 15/9/88., 1988-09-06; 1988-09-15 (Box RR022, Audio-reel RL10059-RR-0586)
  - Lanmès St. Jean Bosco, 11 septanm 1988. 3 ekstrè sonò., 1988-09-11 (Box RR014, Audio-reel RL10059-RR-0455)
  - Achiv Radyo Ayiti: Jounen nwa ak wouj, atak pandan lanmès St. Jean Bosco, sèmon Aristide ak anbyans legliz, 1988-09-11 (Box RR022, Audio-reel RL10059-RR-0580)
  - 1. Dechoukaj Teleco, Postes, CTPEA 21/9/88; 2. Dechoukaj minoterie 27/9/88; 3. Association Anciens Membes FAd'H 27/9/88., 1988-09-11; 1988-09-27 (Box RR022, Audio-reel RL10059-RR-0574)
  - Masak Sen Jan Bosko: reyaksyon, 1988-09-13 (Box RR021, Audio-reel RL10059-RR-0554)
  - Monseye Willy Romélus aprè sa k te pase Sen Jan Bosko, Imakile Konsepsyon, 1988-09-14 (Box RR021, Audio-reel RL10059-RR-0557)
  - Koudeta 17 septanm 1988, sèjan. Temwayaj sou Radyo Solèy, 1988-09-17 (Box CS003, Audio-cassette RL10059-CS-0091)
  - Armée 17 sept 88, témoignage d'un soldat, 1988-09-17 (Box CS003, Audio-cassette RL10059-CS-0092)
  - Incident nan lari: 1. Nan Kalfou Avyasyon; 2. Bò Senmaten; 3. Laplenn Kay Namphy; 4. Proprete Djo Namfi (depo diri) dechouke, nan Retro Night Club., 1988-09-18 (Box RR022, Audio-reel RL10059-RR-0588)
  - Sergent Hebreux; Avril 18/9/88; Investiture ministres, discours P. Avril 19/9/88; griefs contre Namphy et récit coup d'état., 1988-09-18; 1988-09-19 (Box RR022, Audio-reel RL10059-RR-0581)
  - Gwo Schiller dechouke, 1988-09-19 (Box RR021, Audio-reel RL10059-RR-0552)
  - Sylvio Claude sou panzou Prosper Avril, 1988-09-19 (Box RR022, Audio-reel RL10059-RR-0570)
  - 17 Septembre soldats; soldat FAd'H sur coup d'état; Interview soldat., 1988-09-19 (Box RR022, Audio-reel RL10059-RR-0582)
  - Soldats sur 17 septembre, Radio Soleil 19/9/88; Déclaration soldats après libération 21/12/88., 1988-09-19; 1988-12-21 (Box RR022, Audio-reel RL10059-RR-0579)
  - Monseyè Romélus, represyon Koray, 1988-09-27 (Box RR021, Audio-reel RL10059-RR-0555)
  - Tribinal popilè, Kòtdefè, 1988-09-28 (Box RR022, Audio-reel RL10059-RR-0575)
  - Ansavo; repatriman; Espérance, 1988-09-30; 1988-10-08; 1988-10-11 (Box RR023, Audio-reel RL10059-RR-0594)
  - Side 1: Dechoukaj; Represyon peyizan nan Matè; nouvo kabinè; PNUD. Side 2: Antonio Paul sou lanmò Jean-Claude Paul; Mitinri sòlda kont gwo tèt lame aprè koudeta Prosper Avril; manifestasyon APN; moun Breya sou depa Namphy., 1988-10 circa (Box CS003, Audio-cassette RL10059-CS-0083)
  - 1. Konferans presse PUCH 5/10/88; 2. Retour Daniel Narcisse, R. Métayer; 3. Tribunal Populaire Côtes de Fer 5/10/88, 1988-10-05 (Box RR022, Audio-reel RL10059-RR-0572)
  - Fò Dimanch, deklarasyon Komandan Pongnon, 1988-10-07 (Box RR022, Audio-reel RL10059-RR-0564)
  - Parquet, Franck Romain; Déchoucage du ministère des Finances, 1988-10-12 (Box RR021, Audio-reel RL10059-RR-0559)
  - Entèvyou Pè Smarth, 1988-10-13 (Box RR022, Audio-reel RL10059-RR-0569)
  - Déclaration Aristide raisons refus de partir, affaire Salesiens. Exclusif. Reçu le 19/12/88., 1988-10-13 (Box RR054, Audio-cassette RL10059-CS-0081)
  - Comité pa bliye, Spécial Fort Dimanche., 1988-10-14 (Box RR019, Audio-reel RL10059-RR-0514)
  - Side 1: Temwayaj sòlda sou tantatif koudeta Jérémie ak Beauchard; Ekspozisyon ENARTS. Side 2: Hervé Denis avèk J.J. Dominique; Dany Toussaint avèk Jean Dominique sou arestasyon ofisye lame, 1988-10-18; 1988-10 (Box CS003, Audio-cassette RL10059-CS-0089)
  - 1. Interview ak yon eleman yo te akize pou bom li tap fè 20/10/88; 2. Repòtaj diskou Prosper Avril 22/10/88; 3. Resultats Colloque Droits et Libertés Travailleurs Amerique latine 20/10/88, 1988-10-20; 1988-10-22 (Box RR014, Audio-reel RL10059-RR-0452)
  - Solda, dechoukaj nan Tyòt., 1988-10-22 (Box RR014, Audio-reel RL10059-RR-0453)
  - Fanm nan batèy dominiken, Liliane Pierre-Paul, 1988-11-04 (Box RR021, Audio-reel RL10059-RR-0560)
  - Adolescents blessés par balle 1988-11-06; Témoignage Antonio Paul, mort suspecte Jean-Claude Paul 1988-11-07 (Box RR021, Audio-reel RL10059-RR-0543)
  - Prosper Avril, Jean L. Dominique, 1988-11-10 (Box RR016, Audio-reel RL10059-RR-0475)
  - Antèman Kolonèl Jean-Claude Paul, 1988-11-10 (Box RR022, Audio-reel RL10059-RR-0563)
  - 1. Père Joachim Samedi, reskonsab pawas Ste. Helene sur Aristide. 2. Incident Nazon; 3. Aksidan Kwa Misyon, 1988-11-10; 1988-11-14 (Box RR014, Audio-reel RL10059-RR-0457)
  - Micheline Carré sou zafè Jean-Claude Paul, entèvyou Jean L. Dominique, 1988-11-12 (Box RR014, Audio-reel RL10059-RR-0471)
  - Mesaj Jean-Bertrand Aristide, 1988-11-22 (Box CS003, Audio-cassette RL10059-CS-0096)
  - Mesaj Jean-Bertrand Aristide, 1988-11-22 (Box RR022, Audio-reel RL10059-RR-0573)
  - Masak 29 novanm 1987, Marc Bazin, 1988-11-25 (Box RR014, Audio-reel RL10059-RR-0467)
  - Side 1: Dappiyanp sou lespwa: Eleksyon 1987 (1). Side 2: Dappiyanp sou lespwa: Eleksyon 1987 (2), 1988-11-29 (Box CS026, Audio-cassette RL10059-CS-0943)
  - Temwayaj Jean-Robert Sabalat sou 28-29 novanm 1987, BED de Lwès, 1988-11-29 (Box RR018, Audio-reel RL10059-RR-0509)
  - 28-29 Nov. 87-77 témoignages. 1) Chavannes Jean-Baptiste (Plateau Central), 2) Victor Benoit (Artibonite), 1988-11-29 (Box CS053, Audio-cassette Rl10059-CS-1929)
  - 27-28 Novembre 87-88, Témoignages: 1. Pierre C. Labissière; 2. Dr Louis E. Roy., 1988-11-29 (Box RR019, Audio-reel RL10059-RR-0510)
  - Fritz Pierre-Louis ak Richard Salomon sou 17 septanm 1988 ak 29 novanm 1987; plizyè lòt ekstrè sonò, 1988-11-29; 1988-11-28 (Box CS003, Audio-cassette RL10059-CS-0088)
  - 1. Cap; 2. Hinche; 3. La Gonave; 4. Bas Artibonite; 5. Sony 29 Novembre., 1988-11-29; 1988-11-30 (Box RR014, Audio-reel RL10059-RR-0460)
  - 1. Léogâne, arrestation de 3 personnes 30/11/88; 2. Immigration, Emigration 2/12/88; 3. conditions de vie des haitiens en Guyane et au Surinam 20/12/88, 1988-11-30; 1988-12-02; 1988-12-20 (Box RR022, Audio-reel RL10059-RR-0567)
  - Serge Villard, Droits Humains, 1988-12-02 (Box RR015, Audio-reel RL10059-RR-0472)
  - Side 1: Komemorasyon masak Marchaterre, Okay; Eleksyon 29 novanm 1987, yon ane aprè. Side 2: Dechè toksik bato Khian Sea depoze nan Gonayiv; Reyaksyon Georges Valcin sou depèch Agence France-Presse sou lanmò Col. Jean-Claude Paul; rès entèvyou Sabalat sou 29 novanm 1987, 1988-12-03 (Box CS003, Audio-cassette RL10059-CS-0093)
  - Spesyal Machatè, masak 6 desanm 1929, 1988-12-05 (Box RR019, Audio-reel RL10059-RR-0516)
  - Komemorasyon masak Machatè, 1988-12-07 (Box RR022, Audio-reel RL10059-RR-0565)
  - Spektak vodou djaz Jeremi; Ekspilsyon Jean-Bertrand Aristide nan salezyèn yo, 1988-12-12; 1988-12-16 (Box RR019, Audio-reel RL10059-RR-0517)
  - Georges Moïse sou Sen Jan Bosko ak Valcius Estinval; Mécène Richemond, 1988-12-13 (Box RR014, Audio-reel RL10059-RR-0456)
  - Pè Rénald Clérismé aprè ekpilsyon Pè Jean-Bertrand Aristide, 1988-12-16 (Box RR014, Audio-reel RL10059-RR-1628)
  - Père Jacques Mésidor, Radiation Père Jean Bertrand Aristide., 1988-12-16 (Box RR022, Audio-reel RL10059-RR-0568)
  - Pakè: Sen Jan Bosko, Franck Romain, Yves Volel, Lafontant Joseph, Jacques Philippe, 1988-12-19 (Box RR021, Audio-reel RL10059-RR-0553)
  - Roger Gaillard au sujet de L'État Vassal (1896-1902), en français, 1988-12-20 (Box RR022, Audio-reel RL10059-RR-0583)
  - Roger Gaillard sou L'État Vassal (1896-1902), an kreyòl, 1988-12-20 (Box RR022, Audio-reel RL10059-RR-0584)
  - Bilan politik 1988, 1988-12-31 (Box RR019, Audio-reel RL10059-RR-0511)
  - Bilan Economique 1988, 1988-12-31 (Box RR019, Audio-reel RL10059-RR-0512)
  - Machann pwason, Mache Kwabosal, 1989 (Box RR023, Audio-reel RL10059-RR-0616)
  - Reportage Manigat sur la CATH, 1989 (Box CS029, Audio-cassette RL10059-CS-1029)
  - Temwayaj sou zafè St. Jean Bosco, 1989-01 (Box RR022, Audio-reel RL10059-RR-0576)
  - Interview Roger Dorsainville, Père Max Dominique, 1989-01 (Box CS029, Audio-cassette RL10059-CS-1021)
  - Bilan ensekirite kòm enstriman politik, 1988, 1989-01-03 (Box RR018, Audio-reel RL10059-RR-0508)
  - 1- Rockefeller Guerre sur F. Romain; 2. Sylvio Claude sur F. Romain; 3. Victor Benoit CONACOM; 4. Me Gérard Gourgue; 5. G. Miracle CATH., 1989-01-03 (Box RR023, Audio-reel RL10059-RR-0613)
  - Komisè gouvènman, zafè Romain, 1989-01-05 (Box RR024, Audio-reel RL10059-RR-0619)
  - Zafè Téléco, Haïti Construction, 1989-01-06 (Box RR023, Audio-reel RL10059-RR-0610)
  - Zafè Mourra, 1989-01-09 (Box RR024, Audio-reel RL10059-RR-0621)
  - Dechoukaj Cheristin Alvarez; Ernst Malebranche sou zafè Jean-Claude Paul, 1989-01-27; 1989-01-23 (Box RR023, Audio-reel RL10059-RR-0611)
  - Side 1: Mesaj Leslie Manigat, 7 fevriye 1989. Side 2: Jean L. Dominique, entèvyou Radyo Solèy sou 28 novanm 1980, 1989-02-07 (Box CS053, Audio-cassette RL10059-CS-1945)
  - Side 1: Georges Valcin. Side 2: Madanm Rockefeller Guerre, 1989-02-13 (Box CS029, Audio-cassette RL10059-CS-1031)
  - Reportage MPP, Liliane., 1989-02-21 (Box RR024, Audio-reel RL10059-RR-0617)
  - Side 1: Jean L. Dominique, interview à Balance (1). Side 2: Jean L. Dominique, interview à Balance (2), 1989-03-04 (Box CS053, Audio-cassette RL10059-CS-1948)
  - Pierre Denizé, dwòg (1), 1989-03-08 (Box RR024, Audio-reel RL10059-RR-0633)
  - Pierre Denizé, dwòg (2), 1989-03-08 (Box RR024, Audio-reel RL10059-RR-0642)
  - Danielle Mitterrand, Aristide, 1989-03-13 (Box RR023, Audio-reel RL10059-RR-0608)
  - Constitution: Serge Gilles, Rockefeller Guerre, Maurepas Auguste., 1989-03-13 (Box RR024, Audio-reel RL10059-RR-0643)
  - Constitution: René Théodore, Victor Benoit, François Latortue., 1989-03-14 (Box RR024, Audio-reel RL10059-RR-0640)
  - Pè Hugo Triest sou kriz Radyo Solèy, 1989-03-18 (Box RR023, Audio-reel RL10059-RR-0598)
  - Patrick Elie, Michel Lominy: Konstitisyon, 1989-03-29 (Box RR024, Audio-reel RL10059-RR-0631)
  - Mutinerie Palais: Grand quartier général, Palais National, Police P-au-P, Coup Léopards, 5. Chef police., 1989-04-01 (Box RR024, Audio-reel RL10059-RR-0644)
  - Kout panzou kont Jeneral Avril, 1989-04-03 (Box RR023, Audio-reel RL10059-RR-0602)
  - Armée, Léopards. 1. Léopards, Aeroport; 2. Léopards, Radio Haiti; 3.Léopards, Radio Haiti., 1989-04-03 (Box RR023, Audio-reel RL10059-RR-0604)
  - Leyopa sou 3-4 avril 1989, 1989-04-04 (Box RR023, Audio-reel RL10059-RR-0605)
  - Armée: 1. Situation Centre-ville; 2. Embargo, position AJH; 3. Position Conférence Episcopale., 1989-04-04 (Box RR023, Audio-reel RL10059-RR-0603)
  - Armée crise 4/4/89: 1. KONAKOM 5/4/89; 2. CATH; 3. PDCH 6/4/89; 4. PANPRA 6/4/89; 5. ANOP 5/4/89; 6. MIDH 6/4/89; 7. KID; 8. MIDH., 1989-04-04; 1989-04-05; 1989-04-06 (Box RR024, Audio-reel RL10059-RR-0632)
  - Djo Lucie ak Jean Tatoune, kalvè yo, 1989-04-05 (Box RR025, Audio-reel RL10059-RR-0645)
  - Conférence de Presse Avril après implosion armée. Prosper Avril après tentative armée, 1989-04-05 (Box CS029, Audio-cassette RL10059-CS-1023)
  - 1. Caserne; 2. Déclaration soldats caserne (Métropole) Des leaders Exigeant, Les leaders exigent le depart D'Avril; Decl. employé Teleco., 1989-04-05 (Box CS029, Audio-cassette RL10059-CS-1024)
  - Armée crise: Communiqué Ministre Information; Conférence de presse Casernes Dessalines., 1989-04-05 (Box RR023, Audio-reel RL10059-RR-0600)
  - Konferans pou laprès, Kazèn Desalin, 1989-04-06 (Box RR023, Audio-reel RL10059-RR-0601)
  - Armée crise Général Avril, 1989-04-06 (Box RR023, Audio-reel RL10059-RR-0612)
  - P. Avril (armée). Conférence de presse après coup avorté armée, 1989-04-10 (Box CS029, Audio-cassette RL10059-CS-1022)
  - Side 1: Laprès, tribin popilè Radyo Solèy (1). Side 2: Laprès, tribin popilè Radyo Solèy (3), 1989-04-15 (Box CS053, Audio-cassette RL10059-CS-1941)
  - Side 1: Laprès, tribin popilè Radyo Solèy (2). Side 2: Laprès, tribin popilè Radyo Solèy (4), 1989-04-15 (Box CS053, Audio-cassette RL10059-CS-1942)
  - Side 1: Jean L. Dominique, interview à Haïti en Marche (1). Side 2: Jean L. Dominique, interview à Haïti en Marche (2), 1989-04-22 (Box CS053, Audio-cassette RL10059-CS-1946)
  - Represyon Danty, 1989-05-30 (Box RR023, Audio-reel RL10059-RR-0606)
  - Commissaire gouvernement Affaire Romain; André Corten, L'ete faible, Interview JLD, 1989-06 (Box CS029, Audio-cassette RL10059-CS-1028)
  - Maj. Isidore Pongnon; Sityasyon Okap, 1989-06-01 (Box RR023, Audio-reel RL10059-RR-0599)
  - Dife Lopital Franse, 1989-06-05 (Box RR024, Audio-reel RL10059-RR-0629)
  - Patrick Vilaire, «Magiciens de la terre», 1989-06-07 (Box RR025, Audio-reel RL10059-RR-0650)
  - Roger Dorsinville, 1989-06-09 (Box RR024, Audio-reel RL10059-RR-0627)
  - Pè Aristide: timoun nan lari, 1989-06-12 (Box RR024, Audio-reel RL10059-RR-0634)
  - André Corten: « L'Etat faible », 1989-06-22 (Box RR025, Audio-reel RL10059-RR-0649)
  - Radio Soleil 25/6/89: Conférence fr; Konferans Kr; Position équipe Radio Soleil; Dominique Constant 23/6/89., 1989-06-23; 1989-06-25 (Box RR024, Audio-reel RL10059-RR-0636)
  - Amos André (représentant Sant Pwomosyon dwa moun) sur la répression dans le Nord, 1989-06-27 (Box RR025, Audio-reel RL10059-RR-0658)
  - Or Limbé: 1. Inquiétudes ARDP, ANOP, Exploitation or Limbé; 2. conséquences exploitation bauxite Miragoane; 3. conséquences exploitation or Limbé., 1989-06-28 (Box RR024, Audio-reel RL10059-RR-0618)
  - 1. Référence 1330; 2. Crise à Radio Soleil; 3. J.M. Chanel Barbade; 4. Culture Café Nord; 5. Déchets toxiques., 1989-07-01 (Box RR024, Audio-reel RL10059-RR-0630)
  - Sylvio Claude sou koudeta 2 avril 1989, 1989-07-03 (Box RR024, Audio-reel RL10059-RR-0639)
  - Radio Soleil: 1. Radyo Solèy 10/7/89; 2. Sitiyasyon Radyo Solèy 7/7/89; 3. Ensekirite ak Radio Soleil, Nèg Lakay 7/7/89., 1989-07-07; 1989-07-10 (Box RR024, Audio-reel RL10059-RR-0628)
  - Ralph Allen: Semaine culturelle Haïti en République Dominicaine, 1989-07-09 (Box RR125, Audio-reel RL10059-RR-0625)
  - Degradasyon anviwònman, Séverin, 1989-07-10 (Box RR024, Audio-reel RL10059-RR-0624)
  - Pè Clerisme, Radio Soleil; juge int. et doyen, 1989-07-12 (Box CS029, Audio-cassette RL10059-CS-1032)
  - Antèman Grégory Delpé; Jean-Bertrand Aristide, 1989-07-13 (Box RR024, Audio-reel RL10059-RR-0638)
  - Radio Soleil: 1. abitan baryè jèdi mande monsenyè yo si yo bliye 7 peche kapito, afè Radio Soleil 1/7/89; 2. Entèvyou ak Josue Villefranc sou sa ki ap pase nan Radio Solèy 13/7/89., 1989-07-14 (Box RR125, Audio-reel RL10059-RR-0637)
  - Biligi, Mayisad, 1989-07-19 (Box RR023, Audio-reel RL10059-RR-0615)
  - Agr. Jean André Victor, Pwoblèm tè (1)., 1989-07-19 (Box RR024, Audio-reel RL10059-RR-0620)
  - Agr. Jean André Victor, Pwoblèm tè (2)., 1989-07-19 (Box RR024, Audio-reel RL10059-RR-0641)
  - 1. Carel Delpé 19/7/89; 2. Paysans Tèt Kole 19/7/89; 3. Massacre Jn Rabel, message ANOP 21/7/89., 1989-07-19; 1989-07-21 (Box RR023, Audio-reel RL10059-RR-0607)
  - Side 1: Frè jen gason yo touye devan Stade Sylvio Cator; Amy Wilentz sou «The Rainy Season». Side 2: Frè jen gason yo touye devan Stade Sylvio Cator, kontinye, 1989-07-24; 1989-07-25 (Box RR023, Audio-reel RL10059-RR-0597)
  - Peyizan Jn Rabel; Cassette Secours; Pe Jerry Jean Juste, 1989-07-25 (Box CS029, Audio-cassette RL10059-CS-1026)
  - Recontre du President du gouv' militaire Prosper Avril, 1989-08-25 (Box CS029, Audio-cassette RL10059-CS-1030)
  - Pwoblèm Lakou Soukri ak Lakou Souvnans, 1989-08-29 (Box RR023, Audio-reel RL10059-RR-0589)
  - Peyizan ap sibi pèsekisyon anba Biwo Kredi Agrikòl (BCA), 1989-09-05 (Box RR023, Audio-reel RL10059-RR-0614)
  - Pè Jean-Bertrand Aristide, 1è anivèsè masak Sen Jan Bosko, 1989-09-08 (Box RR020, Audio-reel RL10059-RR-0520)
  - Premye anivèsè masak Sen Jan Bosko, 1989-09-11 (Box RR025, Audio-reel RL10059-RR-0661)
  - Jean-Bertrand Aristide sou masak Sen Jan Bosko, edite, 1989-09-11 (Box RR025, Audio-reel RL10059-RR-0662)
  - André-Marcel d'Ans « Haïti, paysage et société » (1), 1989-09-16 (Box RR025, Audio-reel RL10059-RR-0659)
  - André-Marcel d'Ans « Haïti, paysage et société » (2), 1989-09-16 (Box RR025, Audio-reel RL10059-RR-0660)
  - Patrick Élie, Jacques Édouard Alexis: Pwodiksyon nasyonal, 1989-09-20 (Box RR025, Audio-reel RL10059-RR-0646)
  - Interview J.E. Alexis et Patrick Elie, 1989-09-20 (Box RR024, Audio-reel RL10059-RR-0623)
  - 1. Denonsyasyon maspinay stati Marchaterre; 2. Jean-René Jérôme sou destriksyon moniman Marchaterre, 1989-10-05; 1989-12-05 (Box RR025, Audio-reel RL10059-RR-0651)
  - Albert Mangonès au sujet de la destruction du monument de Marchaterre. Interview Jean L. Dominique., 1989-10-06 (Box RR024, Audio-reel RL10059-RR-0626)
  - Agronome Victor., 1989-10-19 (Box RR024, Audio-reel RL10059-RR-0622)
  - Max Bourjolly, 1989-10-30 (Box RR020, Audio-reel RL10059-RR-0521)
  - Jean L. Dominique sur Marcel d'Ans (1), 1989-11-04 (Box RR025, Audio-reel RL10059-RR-0647)
  - Jean L. Dominique sur Marcel d'Ans (2), 1989-11-04 (Box RR025, Audio-reel RL10059-RR-0648)
  - Komite Tèt Ansanm pou Onè Respè Konstititsyon an, prizonyè Latousen yo, 1989-11-06 (Box RR025, Audio-reel RL10059-RR-0657)
  - Chavannes Jean Baptiste (Repression MPP); Chavannes Jean Baptiste, 1989-11-09 (Box CS029, Audio-cassette RL10059-CS-1027)
  - Rankont Jean Dominique, Marc Bazin, 1989-11-10 (Box RR024, Audio-reel RL10059-RR-0635)
  - Aristide, JLD., 1989-11-11 (Box RR020, Audio-reel RL10059-RR-0522)
  - Aristide sou prizonye politik Evans Paul, Marino Etienne, Jean-Auguste Mézieux, 1989-11-13 (Box RR025, Audio-reel RL10059-RR-0652)
  - 1) Grève de faim à la Croix Rouge 15/11/89; 2) CTH 17/11/89; 3) Discours Avril 18/11/89; 4)Discours Créole; 5) Réaction Discours MDN; 6) Réaction RDC 20/11/89, 1989-11-15; 1989-11-17; 1989-11-18; 1989-11-20 (Box RR025, Audio-reel RL10059-RR-0655)
  - Gérard Pierre-Charles, 1989-11-16 (Box RR017, Audio-reel RL10059-RR-0523)
  - 1) 3 morts Drouillards; 2) Mme E. Paul: Santé Détenus; 3) Max Bourjolly: Grève René Théodore, 1989-11-19 (Box RR025, Audio-reel RL10059-RR-0654)
  - Grèv grangou pou prizonye Latousen yo, 1989-11-21 (Box RR025, Audio-reel RL10059-RR-0656)
  - La presse dans le plan Anthony V. St-Pierre., 1989-11-24 (Box RR049, Audio-reel RL10059-RR-1367)
  - Interview Emmanuel Ambroise 2e partie, Liliane Pierre-Paul, 1989-11-29 (Box RR017, Audio-reel RL10059-RR-0528)
  - Interview Emmanuel Ambroise 1e partie, Liliane., 1989-11-29 (Box RR125, Audio-reel RL10059-RR-0527)
  - Side 1: Edikasyon; Maspinay moniman Machatè; divès. Side 2: Maspinay moniman Machatè; Min Meme; Dwa travayè; divès, 1989-12-04; 1989 (Box CS029, Audio-cassette RL10059-CS-1025)
  - Spesyal Dominikani, 1989-12-14 (Box RR020, Audio-reel RL10059-RR-0524)
  - Konfli sou tè, Liancourt, 1989-12-23 (Box RR025, Audio-reel RL10059-RR-0653)
  - A. JB Aristide, 1989-12-26; Feu, 1990-01-19; B. Poris Jean Baptiste CEP (Box CS029, Audio-cassette RL10059-CS-1039)
  - Gérard Chenet, interview Jean L. Dominique, 1990 (Box RR021, Audio-reel RL10059-RR-0537)
  - Gusti Gaillard: La dette extérieure, 1990 (Box RR025, Audio-reel RL10059-RR-0664)
  - CNEH – Bazin 2ème version, les elections, 1990 (Box CS029, Audio-cassette RL10059-CS-1038)
  - Roger Dorsainville (sur créole) 1990 (Box CS029, Audio-cassette RL10059-CS-1043)
  - Side 1: Ansyen lyètnan Julio Valbrun denonse Ben Dupuy (1). Side 2: Ansyen lyètnan Julio Valbrun denonse Ben Dupuy (2), 1990-01 (Box CS029, Audio-cassette RL10059-CS-1035)
  - 1. E.P. Trouillot; 2. Alvin Adams; 3. Ambassadeur Venezuela 7/1/90, 1990-01-07 (Box RR025, Audio-reel RL10059-RR-0666)
  - Ansyen Katedral Pòtoprens, Daniel Elie; Prizon, 1990-01-09 (Box RR027, Audio-reel RL10059-RR-0704)
  - Réaction au Discours d'Avril; 1. Beauvais MOP; 2. Déjoie PAIN; 3. Théodore PUCH, 1990-01-16 (Box RR027, Audio-reel RL10059-RR-0711)
  - A. ONU jingle, 1. version instrumentale, 2. version vocale; B. Le Point: Manigat, Etat de Droit, 1990-01-19 (Box CS050, Audio-cassette RL10059-CS-1816)
  - Conférence de Presse Prosper Avril, Discours 18 Novembre 1989, 1990-01-31 (Box CS029, Audio-cassette RL10059-CS-1040)
  - Conférence de presse Prosper Avril., 1990-01-31 (Box CS029, Audio-cassette RL10059-CS-1053)
  - Side 1: Éditorial Jean L. Dominique, rentrée. Side 2: Eleksyon, 1990-02-05 (Box CS050, Audio-cassette RL10059-CS-1824)
  - Agronomist François Séverin, mango, 1990-02-05 (Box RR027, Audio-reel RL10059-RR-0701)
  - Leslie Manigat, RDNP, 1990-02-07 (Box CS029, Audio-cassette RL10059-CS-1034)
  - Sylvio Claude, 1990-02-09 (Box RR125, Audio-reel RL10059-RR-0717)
  - Max Dorsinville sur Roger Dorsinville, 1990-02-12 (Box RR027, Audio-reel RL10059-RR-0715)
  - Agronome Victor, 1990-02-20 (Box CS029, Audio-cassette RL10059-CS-1037)
  - 1) Interview Avril 7/3/90 2) Son manifestant 8/3/90 3) Interview Rue de l'Enterrement 8/3/90 4) Interview d'un "mort" devant le Palais National 8/3/90, 1990-03-07; 1990-03-08 (Box RR027, Audio-reel RL10059-RR-0719)
  - Deklarasyon Prizonye Latousen, 1990-03-10 (Box RR026, Audio-reel RL10059-RR-0679)
  - Side 1: Masak Pyat. Side 2: Masak Jèvè, 1990-03-12 (Box CS029, Audio-cassette RL10059-CS-1052)
  - Masak Pyat: repòtaj, 1990-03-12 (Box RR027, Audio-reel RL10059-RR-0714)
  - 1. Pasteur Alain Rocourt sur départ Avril; 2. Jn B. Aristide Déclaration; 3) JBA déclaration; 4) Syndicat déclaration; 5) Zenglendo Delmas 75, Dechoukage après départ Avril; 6. Unapel, 1990-03-12 (Box RR027, Audio-reel RL10059-RR-0709)
  - Rétablissement constitution réactions: 1. Sylvio Claude; 2. Sylvan Jolibois., 1990-03-13 (Box RR023, Audio-reel RL10059-RR-0609)
  - Simone Delugé, Me. Eddy Dupiton et paysans., 1990-03-14 (Box CS029, Audio-cassette RL10059-CS-1050)
  - Sitiyasyon Pyat, 1990-03-15 (Box RR025, Audio-reel RL10059-RR-0668)
  - Masak Pyat, 1990-03-23 (Box RR025, Audio-reel RL10059-RR-0669)
  - Zafè Élysée Jean-François, 1990-03-24 (Box RR027, Audio-reel RL10059-RR-0718)
  - 1. Le point 28/3/90. Sur la meme bande magnétique: 1. Mgr Constant affaires Pérodin 6/6/90; 2. 7ème section Mahotière 9/6/90., 1990-03-28; 1990-06-06; 1990-06-09 (Box RR049, Audio-reel RL10059-RR-1374)
  - Père Aristide., 1990-03-29 (Box RR026, Audio-reel RL10059-RR-0696)
  - Deba sou medya leta yo (1), 1990-04-05 (Box RR017, Audio-reel RL10059-RR-0529)
  - Deba sou medya leta yo (2), 1990-04-05 (Box RR021, Audio-reel RL10059-RR-0530)
  - Debwazman, Latibonit, 1990-04-17 (Box RR027, Audio-reel RL10059-RR-0716)
  - Masak Sen Jan Bosko, montaj 11 septanm 1990, 1990-04-23; 1990-09-11; 1990-09-13; 1990-10-12; 1988-09-12; 1988-09 (Box RR026, Audio-reel RL10059-RR-0691)
  - Side 1: Élysée Jean-François parèt devan pakè a. Masak Sen Jan Bosko (1). Side 2: Élysée Jean-François parèt devan pakè a. Masak Sen Jan Bosko (2), 1990-04-24 (Box CS029, Audio-cassette RL10059-CS-1048)
  - Police Affaire Roger Lafontant 8/5/90; Serge Camille, Roger Lafontant 7/7/90., 1990-05-08; 1990-07-07 (Box RR026, Audio-reel RL10059-RR-0685)
  - Tèt Kole Ti Peyizan sou masak Pyat; kondisyon lopital, 1990-05-14 (Box RR025, Audio-reel RL10059-RR-0671)
  - Toni Vernio, affaire Tulien Vincent 15-5-90; Port de Paix, 1990-05-15 (Box CS029, Audio-cassette RL10059-CS-1042)